# 持有待售资产现金流处理

提问人：Kathy1989 时间：2019-03-23 20:02:33
陈老师，想请教一下，有一家子公司股权在母公司单体报表处理的时候被划分为持有待售，在合并的时候，准则要求将子公司相关的资产负债都划分到持有待售，那么在披露现金流量表补充资料及现金和现金等价物的构成是，要不要包括这家子公司的现金及现金等价物，如果不包括要怎么处理，如果不处理，这两块内容与货币资金科目就无法对应了

回答人：chenyiwei
在合并现金流量表中，该持有待售子公司的现金流量表仍正常纳入合并，其现金及现金等价物余额也被纳入合并报表层面的现金及现金等价物余额中。
对于与货币资金余额的差异，欸款在附注补充资料中予以说明（最后一张附表：现金及现金等价物的构成中，增加 “包含于持有待售资产余额中的现金及现金等价物余额”）。